臺灣臺北地方法院刑事判決
110年度簡字第2076號
聲  請  人  臺灣臺北地方檢察署檢察官
被      告  陳纓賢


選任辯護人  謝宗安律師(法扶律師)
            
上列被告因偽造文書案件，經檢察官聲請以簡易判決處刑（110
年度偵字第27079號），本院判決如下：
    主      文
陳纓賢犯行使偽造私文書罪，共貳罪，各處有期徒刑貳月，如易
科罰金，均以新臺幣壹仟元折算壹日。應執行有期徒刑參月，如
易科罰金，以新臺幣壹仟元折算壹日。
偽造之「陳纓元」署押共貳枚均沒收。
    事實及理由
一、本件犯罪事實及證據，均引用聲請簡易判決處刑書之記載（
    如附件）。
二、核被告所為，係犯刑法第210條、第216條之行使偽造私文書
    罪(共2罪)。被告偽造署押之行為係偽造私文書之階段行為
    ，其偽造私文書之低度行為則應為行使之高度行為所吸收，
    均不另論罪。被告所犯2罪，其犯意各別、行為互殊，應予
    分論併罰。爰審酌被告坦承犯行之犯後態度，兼衡其犯罪動
    機、手段、生活狀況、智識程度、所生危害、前科素行，以
    及領有輕度身心障礙證明之身心狀況等一切情狀，量處如主
    文所示之刑，並定其應執行之刑，另於定刑前、後均諭知易
    科罰金之折算標準。
三、按偽造他人之印文及署押，雖為偽造私文書行為之一部，不
    另論以刑法第217條第1項之罪，但所偽造之此項印文、署押
    ，則應依同法第219條予以沒收。故被告如聲請簡易判決處
    刑書附表所載偽造之「陳纓元」署押共2枚，均應依刑法第2
    19條之規定宣告沒收。
四、據上論斷，應依刑事訴訟法第449條第1項、第3項、第450條
    第1項、第454條第2項，刑法第216條、第210條、第41條第1
    項前段、第51條第5款、第219條，逕以簡易判決處刑如主文
    。
五、如不服本件判決，得自收受本判決送達之翌日起20日內，向
    本院提起上訴。
中　　華　　民　　國　　110 　年　　11　　月　　23　　日
                  刑事第十五庭  法  官  朱家毅
以上正本證明與原本無異。
如不服本判決應於收受送達後20日內向本院提出上訴書狀，並應
敘述具體理由；其未敘述上訴理由者，應於上訴期間屆滿後20日
內向本院補提理由書（均須按他造當事人之人數附繕）「切勿逕
送上級法院」。
                                書記官  林鈴芬
中　　華　　民　　國　　110 　年　　11　　月　　23　　日
附錄本案論罪科刑法條全文：
刑法第216條
行使第210條至第215條之文書者，依偽造、變造文書或登載不實
事項或使登載不實事項之規定處斷。
刑法第210條
偽造、變造私文書，足以生損害於公眾或他人者，處5年以下有
期徒刑。 
附件：
臺灣臺北地方檢察署檢察官聲請簡易判決處刑書　
                                    110年度偵字第27079號
　　被　　　告　陳纓賢　男　36歲（民國00年0月00日生）
　　　　　　　　　　　　住新北市○○區○○路000巷00弄00
　　　　　　　　　　　　　號4樓
　　　　　　　　　　　　國民身分證統一編號：Z000000000號
　　選任辯護人　謝宗安律師（法律扶助律師）
上列被告因偽造文書案件，業經偵查終結，認為宜聲請以簡易判
決處刑，茲將犯罪事實及證據並所犯法條分敘如下：
　　　　犯罪事實
一、陳纓賢於民國110年7月28日19時許，因騎乘車牌號碼000-00
    0號普通重型機車在臺北市大安區忠孝東路3段251巷逆向行
    駛經員警攔查，為掩飾其身分以免於遭行政裁罰，竟基於偽
    造署押及行使偽造私文書之犯意，當場在舉發違反道路交通
    管理事件通知單之收受人簽章欄上，偽造其胞兄陳纓元之簽
    名，並將該偽造之私文書持以交付承辦警員收執存卷而行使
    ，足以生損害於陳纓元與警察機關對交通案件管理之正確性
    。陳纓賢復於110年8月8日13時27分許，因騎乘車牌號碼000
    -0000號普通重型機車在臺北市○○區○○○路0段000巷00號逆向
    行駛經員警攔查，為掩飾其身分以免於遭行政裁罰，竟另基
    於偽造署押及行使偽造私文書之犯意，當場在舉發違反道路
    交通管理事件通知單之收受人簽章欄上，偽造其胞兄陳纓元
    之簽名，並將該偽造之私文書持以交付承辦警員收執存卷而
    行使，足以生損害於陳纓元與警察機關對交通案件管理之正
    確性。嗣經陳纓元發覺姓名遭盜用而報警處理，經警查悉上
    情。
二、案經陳纓元訴由臺北市政府警察局大安分局報告偵辦。
　　　　證據並所犯法條
一、上開犯罪事實，業據被告陳纓賢於警詢時及偵訊中均坦承不
    諱，核與告訴人陳纓元於警詢中之指訴相符，並有舉發違反
    道路交通管理事件通知單2份、交通違規罰鍰明細資訊1份、
    被告與告訴人之通訊軟體「LINE」通話紀錄翻攝照片2張附
    卷可稽，足徵被告之自白與事實相符，其犯嫌已臻明確。
二、核被告所為，係犯刑法第217條偽造署押罪嫌，及刑法第216
    條、第210條之行使偽造私文書罪嫌。被告偽造署押之行為
    ，為偽造私文書之階段行為，偽造私文書之低度行為，復為
    行使偽造私文書之高度行為所吸收，均不另論罪。被告偽造
    之「陳纓元」之署押2枚，均請依刑法第219條規定，宣告沒
    收。
三、依刑事訴訟法第451條第1項聲請逕以簡易判決處刑。
　　此　致
臺灣臺北地方法院
中　　華　　民　　國　 110　　年　　10　　月　　19　　日
　　　　　　　　　　　　　檢　察　官　　王文成
本件正本證明與原本無異 
中　　華　　民　　國　 110　　年　　11　　月　　 4　　日
　　　　　　    　　　　　書  記  官    陳瑞和
附錄本案所犯法條全文
中華民國刑法第210條
（偽造變造私文書罪）
偽造、變造私文書，足以生損害於公眾或他人者，處 5 年以下
有期徒刑。

中華民國刑法第216條
（行使偽造變造或登載不實之文書罪）
行使第 210 條至第 215 條之文書者，依偽造、變造文書或登載
不實事項或使登載不實事項之規定處斷。

中華民國刑法第217條
（偽造盜用印章印文或署押罪）
偽造印章、印文或署押，足以生損害於公眾或他人者，處 3 年
以下有期徒刑。
盜用印章、印文或署押，足以生損害於公眾或他人者，亦同。

本件係依刑事訴訟法簡易程序辦理，法院簡易庭得不傳喚被告、
輔佐人、告訴人、告發人等出庭即以簡易判決處刑；被告、被害
人、告訴人等對告訴乃論案件如已達成民事和解而要撤回告訴或
對非告訴乃論案件認有受傳喚到庭陳述意見之必要時，請即另以
書狀向臺灣臺北地方法院簡易法庭陳述或請求傳訊。